Config:
  hfst:
    Gen: ../../../src/generator-gt-norm.hfst
    Morph: ../../../src/analyser-gt-norm.hfst
  xerox:
    Gen: ../../../src/generator-gt-norm.xfst
    Morph: ../../../src/analyser-gt-norm.xfst
    App: lookup

Tests:
  Noun - kuálus: # 2A d -k, l > l'l
    kuálus+N+Sg+Nom: kuáḷus
    kuálus+N+Sg+Gen: kuálˊlus
    kuálus+N+Sg+Acc: kuálˊlus
    kuálus+N+Sg+Ill: kuáˊḷusân
    kuálus+N+Sg+Loc: kuáˊḷusist
    kuálus+N+Sg+Com: kuáˊḷusáin
    kuálus+N+Sg+Abe: kuállusttáá
    kuálus+N+Ess:    kuáˊḷusin
    kuálus+N+Par:    kuáˊḷusid
    kuálus+N+Pl+Nom: kuáˊḷuseh
    kuálus+N+Pl+Gen: kuá'lusij
    kuálus+N+Pl+Acc: kuálˊlusijd
    kuálus+N+Pl+Ill: kuálˊlusáid
    kuálus+N+Pl+Loc: kuálˊlusijn
    kuálus+N+Pl+Com: kuáˊḷusijguin
    kuálus+N+Pl+Abe: kuáˊḷusijttáá
